臺灣屏東地方法院刑事判決　　　　　　　 96年度易字第680號
公　訴　人　臺灣屏東地方法院檢察署檢察官
被　　　告　丙○○
　　　　　　　　　　（另案臺灣屏東監獄竹田分監執行中）
上列被告因竊盜案件，經檢察官提起公訴（96年度偵緝字第369
號），本院判決如下：
    主  文
丙○○共同攜帶兇器竊盜，累犯，處有期徒刑壹年貳月；減為有
期徒刑柒月。扣案鐵鉗壹把沒收。
    事  實
一、丙○○有多次犯罪經法院判刑確定入監執行之紀錄，最近一
    次係因違反毒品危害防制條例2 罪，經本院92年度訴字第24
    2 號各判處有期徒刑8 月、6 月確定，與另案因犯竊盜罪經
    本院93年度易字第276 號判處有期徒刑1 年2 月確定部分，
    經本院93年度聲字第942 號定應執行有期徒刑2 年1 月，於
    民國93年1 月9 日入監執行，94年8 月12日縮刑假釋出監，
    94年12月24日因縮刑期滿未經撤銷假釋而執行完畢。
二、其經前開有期徒刑執行完畢後5 年內，仍不知悔悟，於95年
    12月9 日下午2 時，由乙○○（本院另案判決）以車牌號碼
    PYO-477 號重型機車搭載外出，行經屏東縣高樹鄉○○村○○路12號，甲○○經營之豬舍附近時，因乙○○見該址無人
    看管，防護力薄弱，乃與之共同基於意圖為自己不法所有之
    竊盜犯意聯絡，由丙○○負責拉線，乙○○持其所有而客觀
    上堪供兇器使用之鐵鉗1 把予以截斷之方式，竊取該址電源
    箱所設電纜線約5 公尺，旋於得手離去之際為甲○○發現，
    雖經2 人互換衣著矇混逃逸，嗣仍為警循遺留現場之上開機
    車而查獲，扣得做案工具鐵鉗1 把。
三、案經屏東縣警察局里港分局報告臺灣屏東地方法院檢察署檢
    察官偵查起訴。
    理  由
一、證據審查部分：
  (一)按被告以外之人（含證人、鑑定人、告訴人、被害人、共同
    被告等）於審判外之陳述雖不符刑事訴訟法第159 條之1 至
    之4 等4 條之規定，而經當事人於審判程序同意作為證據，
    法院審酌該言詞陳述或書面陳述作成時之情況，認為適當者
    ，亦得為證據，刑事訴訟法第159 條之5 第1 項定有明文。
    其立法意旨在於傳聞證據未經當事人之反對詰問予以核實，
    原則上先予排除，惟若當事人已放棄反對詰問權，於審判程
    序中表明同意該等傳聞證據可作為證據；基於尊重當事人對
    傳聞證據之處分權，並充實證據資料以利真實發見，強化言
    詞辯論功能，使訴訟程序得以順暢進行，上開傳聞證據亦均
    具有證據能力。
  (二)本件公訴意旨提出證人即共犯乙○○、被害人甲○○於警詢
    中所為之陳述，除經被告丙○○於本院行準備程序時明示不
    爭執其證據能力，依其製作係警員在日常辦公所在之警局內
    依法詢問，並以全程錄音方式擔保過程之正當性，詢畢並由
    受詢人審視記載內容後簽名以示與所述意旨相符，不當製作
    之可能性極低，應認為有證據能力。
二、訊據被告丙○○於本院審理時，雖供承前揭時地與乙○○共
    乘機車至上址並親見其竊剪電纜線部分之事實，而矢口否認
    參與竊盜及出手拉扯電纜線，然前揭犯罪事實，經證人即共
    犯乙○○於本院審理時到庭具結並接受交互詰問，而就2 人
    前開竊盜及逃逸情節具體證述後，業據被告丙○○於檢察官
    訊問時坦承不諱，並有證人乙○○、甲○○於警詢中之證詞
    、扣案鐵鉗1 把、警製現場圖1 紙、採證照片6 幀在卷可稽
    ，堪信為真。被告丙○○犯罪事證已臻明確，應依法論科。
三、按刑法第321 條第1 項第3 款之攜帶兇器竊盜罪，係以行為
    人攜帶兇器竊盜為其加重條件，此所謂兇器，其種類並無限
    制，凡客觀上足對人之生命、身體、安全構成威脅，具有危
    險性之兇器均屬之，且祇須行竊時攜帶此種具有危險性之兇
    器為已足，並不以攜帶之初有行兇之意圖為必要，最高法院
    79年臺上字第5253號著有判例。扣案共犯乙○○所有而持供
    與被告丙○○共同犯罪使用之鐵鉗1 把，係以金屬製造，材
    質厚實，造型多有銳角且易於握取、運作，足以殺傷人之生
    命、身體，顯為具有危險性之兇器。核被告丙○○所為係犯
    刑法第321 條第1 項第3 款之攜帶兇器加重竊盜罪。其與乙○○就前開犯行有犯意聯絡及行為分擔，均為共同正犯。又
    被告丙○○前因違反毒品危害防制條例2 罪，經本院92年度
    訴字第242 號各判處有期徒刑8 月、6 月確定，與另案因犯
    竊盜罪經本院93年度易字第276 號判處有期徒刑1 年2 月確
    定部分，經本院93年度聲字第942 號定應執行有期徒刑2 年
    1 月，於93年1 月9 日入監執行，94年8 月12日縮刑假釋出
    監，94年12月24日因縮刑期滿未經撤銷假釋而執行完畢，乃
    受徒刑之執行完畢，5 年以內因故意而再犯本件有期徒刑以
    上之罪，應依累犯之規定，加重其刑。
四、爰審酌被告丙○○之年齡、品行、智識能力、犯罪動機、犯
    罪手段、所得財物之價值、對於法益侵害之程度，其為49年
    11月19日出生、受有國小肄業教育程度、務農為業之人，有
    警詢年籍資料在卷可參，本件犯罪時年46歲，竟不思進取，
    前有多次犯罪經法院判刑確定入監執行之紀錄，除前開構成
    累犯要件部分已如前述，不再重複評價者外，另有：(一)82年
    間因違反麻醉藥品管理條例案件，經臺灣臺南地方法院82年
    度易字第2983號判處有期徒刑3 月，緩刑2 年確定；(二)83年
    間因違反麻醉藥品管理條例、槍砲彈藥刀械管制條例案件，
    經本院83年度易字第2110號依序判處有期徒刑6 月、4 月，
    應執行有期徒刑8 月確定，與前開(一)部分所示判決經本院84
    年度聲字第164 號裁定撤銷緩刑宣告而應執行之刑，接續執
    行，於84年2 月13日入監，84年11月3 日因縮刑期滿出監執
    行完畢；(三)85年間因違反麻醉藥品管理條例案件，經臺灣高
    等法院高雄分院85年度上訴字第1659號（本院85年度訴字第
    287 號）判處有期徒刑8 月確定，並與另案違反麻醉藥品管
    理條例經本院86年度訴字第110 號判處有期徒刑1 年2 月確
    定部分，經裁定應執行有期徒刑1 年6 月，於86年4 月15日
    入監執行，87年3 月27日縮刑假釋出監，88年6 月22日因縮
    刑假釋期滿而執行完畢，有臺灣高等法院被告前案紀錄表及
    臺灣屏東地方法院檢察署刑案資料查註紀錄表各1 份在卷可
    按，素行不良，並考量其本件與友人偶然行經鄉間豬舍即共
    同下手行竊之動機，出手拉扯電纜線以供截剪之分工情節，
    用為犯罪工具鐵鉗1 把所生法益受侵害危險擴大之程度，竊
    取電箱內長度有限之電纜線，所得非鉅，然造成農戶生計之
    困擾、不便，及對農村社會治安及淳樸風氣之危害非輕，與
    其犯罪後，及至本院傳訊證人到庭指證歷歷始坦承犯行，依
    現有卷證尚查無任何事證可認犯後有何悔悟之意等一切情狀
    ，量處如主文所宣告之刑。
五、被告丙○○本件犯罪時間在96年4 月24日以前，所犯為刑法
    第321 條第1 項第3 款加重竊盜罪，並經諭知未逾1 年6 月
    之有期徒刑，合於減刑條件，爰依中華民國96年罪犯減刑條
    例第2 條第1 項第3 款之規定，減其刑期2 分之1。
六、扣案鐵鉗1 支係共犯乙○○所有，並供本件共同犯罪使用之
    物，業據被告丙○○供承在卷，應依刑法第38條第1 項第2
    款規定沒收之。
據上論斷，應依刑事訴訟法第273 條之1 第1 項、第299 條第1
項前段，刑法第28條、第321 條第1 項第3 款、第47條第1 項、
第38條第1 項第2 款，刑法施行法第1 條之1 ，中華民國96年罪
犯減刑條例第2 條第1 項第3 款、第7 條，判決如主文。
本案經檢察官許英輝到庭執行職務
中　　華　　民　　國　　96　　年　　10　　月　　22　　日
                    刑事第二庭  法　官  陳松檀
以上正本證明與原本無異。
如不服本判決應於收受本判決送達後10日內向本院提出上訴書狀
，其未敘述上訴理由者，並得於提起上訴後10日內向本院補提理
由書狀（均須按他造當事人之人數附繕本）「切勿逕送上級法院
」
中　　華　　民　　國　　96　　年　　10　　月　　22　　日
                                書記官  林祥玉
附錄本判決論罪之法條：
中華民國刑法第321條
犯竊盜罪而有左列情形之一者，處6 月以上、5 年以下有期徒刑
：
一、於夜間侵入住宅或有人居住之建築物、船艦或隱匿其內而犯
    之者。
二、毀越門扇、牆垣或其他安全設備而犯之者。
三、攜帶兇器而犯之者。
四、結夥三人以上而犯之者。
五、乘火災、水災或其他災害之際而犯之者。
六、在車站或埠頭而犯之者。
前項之未遂犯罰之。
